臺灣高等法院臺中分院刑事裁定　　　　 96年度交抗字第325號
抗　告　人
即受處分人　甲○○
上列抗告人因聲明異議案件，不服臺灣南投地方法院中華民國96
年3月30日所為裁定（96年度交聲字第95號）提起抗告， 本院裁
定如下:
    主  文
抗告駁回。
    理  由
一、按「標誌、標線、號誌之設置目的，在於提供車輛駕駛人及
    行人有關道路路況之警告、禁制、指示等資訊，以便利行旅
    及促進交通安全。」「機車停等區線，用以指示機器腳踏車
    駕駛人於紅燈亮時行駛停等之範圍，其他車種不得在停等區
    內停留。」「行車管制號誌各燈號顯示之意義如左（下）：
    ．．．．．四、圓形黃燈　圓形黃燈用以警告車輛駕駛人及
    行人，表示紅色燈號即將顯示，屆時將失去路權。」道路交
    通標誌標線號誌設置規則第2條、第174條之2第1項前段、第
    206條第4款定有明文。復按汽車駕駛人駕駛汽車有不遵守道
    路交通標誌、標線、號誌之指示者， 處900元以上1800元以
    下罰鍰，道路交通管理處罰條例第60條第2項第3款亦規定甚
    明。
二、查抗告人甲○○駕駛車號B4-8999號自用小客車， 於民國95
    年12月18日8時33分許， 在臺中市○○路與河南路口，因違
    反交通標誌標線號誌設置規 第174條之2第1項前段之規定，
    停車於機車停等區線，當場為警發覺並予拍照等情，乃抗告
    人所不爭之事實，並有採證照片、及臺中市警察局舉發違反
    道路交通管理事件通知單附卷可稽，事證明確。交通部公路
    總局台中區監理所（南投監理站）以抗告人不遵守道路交通
    標線之指示，依據道路交通管理處罰條例第60條第2項第3款
    裁處抗告人罰鍰新台幣900元， 原審裁定駁回抗告人對於該
    裁決所為之聲明異議，經核並無不合。
二、抗告意旨略以：抗告人於前揭時地，駕駛自用小客車行經台
    中市○○路與河南路口，離該十字路口大約10公尺，號誌開
    始閃黃燈，又見路口有員警於該處值勤照相，心生警惕，不
    敢闖越，當下依交通號誌規定，減速停於路口，依當時狀況
    ，距離與時間皆迫促，不可能同時兼顧上方號誌變化與地面
    機車停等區線之禁制，且正值交通尖峰時段，抗告人亦無法
    後退，讓出機車停等區之位置，足見抗告人顯非故意違規停
    於機車停等區上，抗告人之所以違規，實因謹遵交通號誌，
    不願搶黃燈所造成，當時發現自己停在不該停的位置，已是
    前進不得又後退無門，眼睜睜看員警拍照告發，一向守法的
    人竟落入上述之窘境，原審裁定駁回抗告人之聲明異議，難
    謂允當云云。惟按上開違規之情形，抗告人縱非出於故意，
    仍難辭過失之責，原審裁定駁回其聲明異議，並無違誤，本
    件抗告，非有理由，應予駁回，
三、據上論結，應依道路交通案件處理辦法第25條、第26條，刑
    事訴訟法第412條，裁定如主文。
中　　華　　民　　國　　96　　年　　5 　　月　　11　　日
                  刑事第十庭    審判長法　官  林 照 明
                                      法　官  李 平 勳
                                      法　官  蔡 名 曜
上列正本證明與原本無異。
不得再抗告
                                      書記官  劉 智 文
中　　華　　民　　國　　96　　年　　5 　　月　　16　　日
